---
title: "Etapa 1"
---

Como dito anteriormente, nesta etapa você encontra a análise exploratório de dados (EDA).

# Libs

Abaixo você encontra os pacotes utilizados para desenvolvimento da etapa 1 do desafio.

```{r}
library(tidyverse)
library(skimr)
library(data.table)
library(tidytable)
library(data.table)
library(lubridate)
library(tidytext)
library(ggridges)
library(sf)
library(geofacet)
library(rlang)
library(plotly)

```

Paleta de cores utilizadas na análise

```{r}
# Paleta de cores utilizadas ao longo da análise 

pallete_disc <- c("#12A661", "#1495B3", "#A67B24", "#482159", 
             "#D90D5B", "#165914", "#A61F0C", "#243B40", 
             "#165F66", "#1CA62D", "#A6341B")
pallete_2 <- c("#012623", "#038C73", "#1BA673", "#04BF68", "#04D960")
pallete_3 <- c("#D91A25", "#8C0A11", "#038C73", "#D9831A", "#8C520A")
pallete_4 <- c("#014034", "#1AD9B6", "#038C73", "#401200", "#8C2903")

```


# Dados

```{r}
# Os datasets utilizados estão separados em 3 categorias
# Ofertas dos cursos: Provas, Período de oferta e recursos online
assessments <- read_csv("data/assessments.csv") %>% 
    mutate(code_module = factor(code_module, 
                              levels = c("AAA", "BBB", 
                                         "CCC", "DDD", 
                                         "EEE", "FFF", 
                                         "GGG"),
                              labels = c("Curso A", "Curso B", 
                                         "Curso C", "Curso D", 
                                         "Curso E", "Curso F", 
                                         "Curso G")))

courses <- read_csv("data/courses.csv") %>% 
  mutate(code_module = factor(code_module, 
                              levels = c("AAA", "BBB", 
                                         "CCC", "DDD", 
                                         "EEE", "FFF", 
                                         "GGG"),
                              labels = c("Curso A", "Curso B", 
                                         "Curso C", "Curso D", 
                                         "Curso E", "Curso F", 
                                         "Curso G")))

vle <- read_csv("data/vle.csv") %>% 
  mutate(code_module = factor(code_module, 
                              levels = c("AAA", "BBB", 
                                         "CCC", "DDD", 
                                         "EEE", "FFF", 
                                         "GGG"),
                              labels = c("Curso A", "Curso B", 
                                         "Curso C", "Curso D", 
                                         "Curso E", "Curso F", 
                                         "Curso G")))

courses <- read_csv("data/courses.csv") %>% 
  mutate(code_module = factor(code_module, 
                              levels = c("AAA", "BBB", 
                                         "CCC", "DDD", 
                                         "EEE", "FFF", 
                                         "GGG"),
                              labels = c("Curso A", "Curso B", 
                                         "Curso C", "Curso D", 
                                         "Curso E", "Curso F", 
                                         "Curso G")))

# Fatores Demográficos
student_info <- read_csv("data/studentInfo.csv") %>% 
  mutate(code_module = factor(code_module, 
                              levels = c("AAA", "BBB", 
                                         "CCC", "DDD", 
                                         "EEE", "FFF", 
                                         "GGG"),
                              labels = c("Curso A", "Curso B", 
                                         "Curso C", "Curso D", 
                                         "Curso E", "Curso F", 
                                         "Curso G")))

# Dados sobre interação dos estudantes com ambiente online
student_registration <- read_csv("data/studentRegistration.csv") %>% 
  mutate(code_module = factor(code_module, 
                              levels = c("AAA", "BBB", 
                                         "CCC", "DDD", 
                                         "EEE", "FFF", 
                                         "GGG"),
                              labels = c("Curso A", "Curso B", 
                                         "Curso C", "Curso D", 
                                         "Curso E", "Curso F", 
                                         "Curso G")))

student_assessment <- read_csv("data/studentAssessment.csv")

student_vle <- data.table::fread("data/studentVle.csv") %>% # tabela grande (450mb)
  tibble() %>% 
  mutate(code_module = factor(code_module, 
                              levels = c("AAA", "BBB", 
                                         "CCC", "DDD", 
                                         "EEE", "FFF", 
                                         "GGG"),
                              labels = c("Curso A", "Curso B", 
                                         "Curso C", "Curso D", 
                                         "Curso E", "Curso F", 
                                         "Curso G")))


```

Referente a feature `code_module` eu já estou aplicando uma alteração para facilitar a visualização dos nomes dos cursos. A alteração foi feita em todos os datasets que contém a variável.

# EDA

Nossa base é bem grande e composta por diversas tabelas com diversas variáveis que podem ser úteis para nosso modelo de previsão. Justamente por isso, é imprescindível que tenhamos um compreendimento de toda a informação presente nos datasets.

Sendo assim, eu resumi os principais aspectos da base de dados e organizei por tópicos para facilitar o entendido.

## Oferta e Duração dos Cursos

Sempre inicio minhas análises olhando de perto como está a saúde dos nossos dados, para isso a função `skimr::skim()` é muito útil.

```{r}
# convertendo em datas
courses_v1_tbl <- courses %>% 
  mutate(presentation_date = case_when(code_presentation == "2013J" ~ "2013/02/01",
                                       code_presentation == "2013B" ~ "2013/10/01",
                                       code_presentation == "2014J" ~ "2014/02/01",
                                       TRUE ~ "2014/10/01"),
         presentation_date = as.Date(presentation_date, tryFormats = c("%Y/%m/%d")))

skim(courses_v1_tbl)

```

Aqui temos informações sobre os cursos oferecidos na base de dados. São sete no total e foram divididos de A a G. Além disso temos também as data em que cada um é ofertado e sua duração em dias.

Não vemos nenhum valor missing até o momento.

Observamos que alguns cursos são oferecidos em dois períodos diferentes (FEV e AGO), sempre que o mesmo é ofertado em FEV possuem duração maior que quando é ofertado em AGO.

No gráfico o **<span style="color:#12A661">primeiro período</span>** do ano ele possui menor carga horária total (em dias), comparado ao **<span style="color:#1495B3">segundo período</span>**.

```{r courses_duration, fig.height=4.5, fig.width=8}
# Visualização
courses_v1_tbl %>% 
  ggplot(aes(x = presentation_date,
             y = module_presentation_length,
             group = code_module,
             color = module_presentation_length < 250)) +
  geom_line(color = "gray60", 
            alpha = .4, 
            linetype = 2) +
  geom_point(size = 2, 
             show.legend = FALSE) +
  scale_color_manual(values = pallete_disc) +
  scale_x_date(breaks = as.Date(c("2013-02-01", "2013-10-01", "2014-02-01", "2014-10-01")),
               minor_breaks = as.Date(c("2013-02-01", "2013-10-01",
                                        "2014-02-01", "2014-10-01")),
               date_labels = "%Y-%m") +
  facet_wrap(~code_module) +
  labs(x = "Data de Oferta dos Cursos",
       y = "Duração em dias") +
  theme_minimal() +
  theme(axis.text.x = element_text(angle = 90, hjust = 1))
```


## Perfomance vs Duração

Para observar se existe relação entre performance e duração do curso precisamos analisar o dataset `assessments`.

```{r}
# convertendo em datas
assessments_v2_tbl <- assessments %>% 
  mutate(presentation_date = case_when(code_presentation == "2013J" ~ "2013/02/01",
                                       code_presentation == "2013B" ~ "2013/10/01",
                                       code_presentation == "2014J" ~ "2014/02/01",
                                       TRUE ~ "2014/10/01"),
         presentation_date = as.Date(presentation_date, tryFormats = c("%Y/%m/%d")),
         assessment_date = presentation_date + date)

assessments_v2_tbl %>% skim()

```

Esse dataset é onde estão os dados sobre os testes dos alunos, mais precisamente quando cada avaliação deve ser feita. Temos um total de 8 variáveis no total contendo caracter, data, fator e numérico.

Algumas variáveis nós já conhecemos, mas outras não. 

- id_assessment: apenas o código de identificação de cada avaliação
- date: data final de entrega do respectivo exame, sendo o presentation_date o dia 0.
- weight: peso de cada avaliação, em um curso a soma dos tipos de testes tem que dar 100 com exceção do Exam que sozinha conta 100
- assessment_type: tipo de teste
  - TMA: Tutor Marked Assessment
  - CMA: Computer Marked Assessment
  - EXAM: Final Exam
  
Os missing values observados nos dados são explicados na documentação da base de dados. Eles dizem que quando a data do Exame final está faltando é por que ocorreu ao final da última semana de apresentação.

Vamos então utilizar o dataset de `courses` (que contém a duração dos cursos) para encontrar a data dos exames finais e corrigir esses missing values.

```{r}
# realizando um join, é possível obter a data dos missing values
assessments_v3_join_tbl <- assessments_v2_tbl %>% 
  left_join(courses, by = c("code_module", "code_presentation")) %>% 
  mutate(assessment_date = case_when(is.na(assessment_date) ~ (presentation_date + module_presentation_length - 6),
                                     TRUE ~ assessment_date),
         code_module = as.factor(code_module))

```

Ainda vamos precisar de mais dois datasets para checar essa relação entre performance e curso. Vamos então checar primeiramnte o `student_assessment`.

```{r}
skim(student_assessment)


```

Esse é um dataset maior que contém informações muito úteis sobre os scores de cada estudante em cada tipo de exame que foi eferecido no semestre, e a data que foi submetido.

Temos também uma variável chamada `is_banked`, que indica quando o aluno reutilizou algum teste anterior.

E a variação das notas vai de 0 a 100.

Todas as variáveis são numéricas e com diferentes níveis de skewness. Além disso temos alguns missings que serão analisados mais a fundo em outras etapas. Vamos agora observar `student_info`. 

```{r}
skim(student_info)

```

Novamente um dataset maior, com informações demográficas sobre os estudantes:
- gênero
- região demográfica
- educação mais alta
- imd_band
- idade (range)
- vezes que o estudante já tentou o curso
- número total de créditos do curso que o estudante ta cursando
- apresenta ou não alguma deficiência
- final result in the module

Temos ainda a presença de alguns valores missing (1111) na variável imd_band. Que também será analisado em outras etapas.

Mesmo com uma redução considerável na carga horária dos cursos **(30 a 40 dias)**, no geral a performance dos estudantes não sofreu nenhuma mudança significativa. Porém, observamos uma queda de mais de 12% quando olhamos para o **<span style="color:#12A661">Curso B</span>**, no período de 2014/02.

```{r score_period, fig.height=4, fig.width=8}
# Agora sim, nosso dataset assessments não possui valores missings

# Precisamos agora de algumas informações que estão em outra tabela
# Para isso, faremos um join
assem_demog_info_tbl <- student_assessment %>% 
  left_join(student_info, by = "id_student") %>%
  left_join(assessments_v3_join_tbl, by = "id_assessment")

# Selecionando colunas de interesse
assem_demog_info_v1_tbl <- assem_demog_info_tbl %>% 
  rename(code_module = code_module.x, code_presentation = code_presentation.x) %>% 
  select(-code_module.y, -code_presentation.y)

# Visualização
assem_demog_info_v1_tbl %>% 
  mutate(code_presentation = factor(code_presentation, 
                                    levels = c("2013J", "2013B", "2014J", "2014B"),
                                    labels = c("2013/02", "2013/10", "2014/02", "2014/10"))) %>% 
  group_by(code_presentation, code_module) %>% 
  summarise(avg = mean(score, na.rm = TRUE)) %>%
  ungroup() %>% 
  ggplot(aes(x = code_presentation,
             y = avg,
             color = code_module == "Curso B",
             group = code_module)) +
  geom_line(show.legend = FALSE) +
  scale_color_manual(values = c("gray70", "#12A661")) +
  geom_point(size = 2, show.legend = FALSE) +
  facet_wrap(~code_module) +
  theme_minimal() +
  labs(
    x = "Data de oferta dos cursos",
    y = "Média dos scores finais"
  )

```


## Material de consulta

Aqui precisamos dar uma olhada no dataset `vle`

```{r}
# conversão em data
vle_v1_tbl <- vle %>% 
  mutate(presentation_date = case_when(code_presentation == "2013J" ~ "2013/02/01",
                                       code_presentation == "2013B" ~ "2013/10/01",
                                       code_presentation == "2014J" ~ "2014/02/01",
                                       TRUE ~ "2014/10/01"),
         presentation_date = as.Date(presentation_date, tryFormats = c("%Y/%m/%d")))

skim(vle_v1_tbl)


```

Aqui temos um registro de todos os materiais disponíveis na plataforma online da OU e também quando determinado material estará disponível. Também temos a presença de muitos valores missing (5243) na variável week_from e week_to.

Como essas variáveis são referentes a semana destinada para se fazer uso do material, acredito que alguns materiais não possuem tão restrição, logo não possuíndo week_from nem week_to.

A OU (Open University) oferece diversos materiais para auxiliar os estudantes. Com o tempo, houve aumento da quantidade de recursos assim como a **<span style="color:#12A661">adição de novos</span>**.

```{r resource, fig.height=4, fig.width=10}
vle_v2_grouped_tbl <- vle_v1_tbl %>% 
  group_by(code_module, presentation_date, activity_type) %>% 
  summarise(count = n()) %>% 
  ungroup()

# temos mais de 20 formas de interação com a plataforma o que torna difícil a visualização 
# vamos então exibir e selecionar as principais
vle_v3_grouped <- vle_v1_tbl %>% 
  mutate(year = year(presentation_date),
         month = month(presentation_date)) %>% 
  select(-id_site, -code_module, -code_presentation, -week_from, -week_to, -presentation_date, -month) %>%
  group_by(year, activity_type) %>% 
  summarise(count = n()) %>% 
  ungroup()
  
inter <- vle_v3_grouped %>%   
  group_by(year) %>% 
  slice_max(activity_type, n = 10) %>% 
  ungroup() %>% 
  mutate(year = as_factor(year),
         activity_type = tidytext::reorder_within(activity_type, count, year))

inter %>% 
  ggplot(aes(x = activity_type,
             y = count,
             fill = activity_type == "oucontent___2014")) +
  geom_col(show.legend = FALSE) +
  scale_fill_manual(values = c("gray70", "#12A661")) +
  facet_wrap(~year, scales = "free_y") +
  coord_flip(ylim = c(0, 1500)) +
  scale_x_reordered() +
  theme_minimal() +
  labs(y = "Quantidade de Material Ofertado",
       x = "Tipo de Material Disponível")


```


## Material de consulta

```{r}
tot_material <- inter %>% group_by(year) %>% summarise(tot = sum(count)) %>% pull(tot)
tot_material_2013 <- tot_material[1] 
tot_material_2014 <- tot_material[2]
```


Apesar do aumento na quantidade total de materiais ofertados ao longo do tempo: **`r tot_material_2013`** em 2013 e **`r tot_material_2014`** em 2014, esse comportamento não é linear quando analisamos curso a curso. E curiosamente, no curso B, no mesmo período que houve menos oferta de material **<span style="color:#12A661">(mais de 100 recursos a menos)</span>**, é o período que observamos uma queda na média do score final dos estudantes.

```{r resource_class, fig.height=4, fig.width=10}
tot_material <- inter %>% group_by(year) %>% summarise(tot = sum(count)) %>% pull(tot)
tot_material_2013 <- tot_material[1] 
tot_material_2014 <- tot_material[2]

# todo material disponível no ambiente online (virtual learning environment)
vle_v1_tbl %>%
  group_by(code_presentation, code_module) %>% 
  summarise(count = n()) %>% 
  ungroup() %>% 
  mutate(code_presentation = factor(code_presentation, 
                                    levels = c("2013J", "2013B", "2014J", "2014B"),
                                    labels = c("2013/02", "2013/10", "2014/02", "2014/10"))) %>%
  ggplot(aes(x = code_presentation,
             y = count)) +
  geom_segment( aes(x = code_presentation, xend = code_presentation, y=0, yend = count), color="grey") +
  geom_point(size=4, aes(color = code_module == "Curso B"), show.legend = FALSE) +
  scale_color_manual(values = c("gray70", "#12A661")) +
  facet_wrap(~code_module) + 
  theme_minimal() +
  theme(
    panel.grid.major.x = element_blank(),
    panel.border = element_blank(),
    axis.ticks.x = element_blank()
  ) +
  labs(
    x = "Data de Oferta dos Cursos",
    y = "Quantidade de Material Ofertado"
  )


```


## Período das Avaliações

Cada curso possui avaliações intermediárias **<span style="color:#12A661">(TMA)</span>** ao longo do período e avaliações finais **<span style="color:#8F1F17">(Exam)</span>** na última semana. Porém, um tipo de avaliação **<span style="color:#A67B24">(CMA)</span>** não ocorre para todas as disciplinas e nem em todos períodos. Por ser uma avaliação assistida por computador, presume-se que não se aplica a todos os cursos.

```{r period_tests, fig.height=4, fig.width=10}
# Período de avaliações
assessments_v3_join_tbl %>% 
  ggplot(aes(x = assessment_date,
             y = fct_rev(code_module),
             fill = assessment_type)) +
  geom_tile() +
  facet_wrap(~presentation_date, scales = "free") +
  scale_x_date(date_breaks = "1 month", date_labels = "%b") +
  scale_fill_manual(values = c("#A67B24", "#8F1F17", "#12A661")) +
  labs(
    x = "Data da Avaliação",
    y = "",
    fill = "Tipo de Avaliação"
  ) +
  theme_minimal() +
  theme(panel.grid.major.x = element_blank()) 

```


## Estudantes


## Taxa de Reprovação

Aqui observa-se um padrão interessante em relação a taxa de reprovação nos cursos. Apesar de vermos que a média de performance permanece praticamente sem alteração ao longo dos períodos (slide 5), a **taxa de reprovação** costuma ser um pouco **<span style="color:#12A661">maior</span>** nos períodos mais curtos (considerando os cursos que foram ofertados mais de 3 vezes).

```{r fail_ratio, fig.height=4, fig.width=7}
# taxa de reprovação
student_prop <- student_info %>% 
  mutate(code_presentation = factor(code_presentation, 
                                    levels = c("2013J", "2013B", "2014J", "2014B"))) %>% 
  group_by(code_presentation, code_module) %>% 
  summarise(count = n()) %>% 
  ungroup()
  
student_prop_2 <- student_info %>%   
  filter(final_result == "Fail") %>% 
  mutate(code_presentation = factor(code_presentation, 
                                    levels = c("2013J", "2013B", "2014J", "2014B"))) %>% 
  group_by(code_presentation,code_module) %>% 
  summarise(count_2 = n()) %>% 
  ungroup() %>% 
  select(count_2)

student_fail_ratio <- bind_cols(student_prop, student_prop_2) %>% 
  mutate(prop = count_2/count) %>% 
  select(code_presentation, code_module, prop) %>% 
  mutate(code_presentation = factor(code_presentation, 
                                    levels = c("2013J", "2013B", "2014J", "2014B"),
                                    labels = c("2013/02", "2013/10", "2014/02", "2014/10")))

student_fail_ratio %>% 
  filter(!code_module %in% c("Curso A", "Curso C")) %>% 
  ggplot(aes(x = code_presentation,
             y = prop,
             color = code_presentation %in% c("2013/10", "2014/10"),
             group = code_module)) +
  geom_line(size = 1, color = "gray80") +
  geom_point(size = 3) +
  geom_text(data = student_fail_ratio %>% filter(code_presentation == "2013/02",
                                                 code_module != "Curso A"), 
            aes(label = code_module, x = 0.8), 
            fontface = "bold", 
            size = 3, 
            color = "gray60") +
  geom_text(data = student_fail_ratio %>% filter(code_presentation == "2014/10",
                                                 code_module != "Curso C"), 
            aes(label = code_module, x = 4.3), 
            color = "gray60", 
            size = 3.5, 
            fontface = "bold") +
  ylim(0.15, 0.32) +
  scale_color_manual(values = c("gray80", "#12A661")) +
  theme_minimal() +
  guides(color = FALSE) +
  theme(panel.grid.major.y = element_blank(),
        panel.grid.minor.y = element_blank(),
        panel.grid.minor.x = element_blank()) +
  labs(
    x = "Data de Oferta dos Cursos",
    y = "Taxa de reprovação"
  )


```


## Taxas de Desistência e Aprovação

Analisando as taxas de desitência e aprovação é observado que os cursos **<span style="color:#12A661">A e G</span>** apresentam as menores taxas de desistência. Além disso, o curso **<span style="color:#12A661">Curso A</span>** apresenta a maior taxa de aprovação, aproximadamente 7 a cada 10 estudantes são aprovados.

```{r withdrawn_ratio, fig.height=6, fig.width=8}
# taxa de desistência
student_prop_3 <- student_info %>%   
  filter(final_result == "Withdrawn") %>% 
  mutate(code_presentation = factor(code_presentation, 
                                    levels = c("2013J", "2013B", "2014J", "2014B"))) %>% 
  group_by(code_presentation,code_module) %>% 
  summarise(count_2 = n()) %>% 
  ungroup() %>% 
  select(count_2)

student_withdrawn_ratio <- bind_cols(student_prop, student_prop_3) %>% 
  mutate(prop = count_2/count) %>% 
  select(code_presentation, code_module, prop) %>% 
  mutate(code_presentation = factor(code_presentation, 
                                    levels = c("2013J", "2013B", "2014J", "2014B"),
                                    labels = c("2013/02", "2013/10", "2014/02", "2014/10")))

student_withdrawn_ratio %>% 
  ggplot(aes(x = code_presentation,
             y = prop,
             color = code_module %in% c("Curso A", "Curso G"),
             group = code_module)) +
  geom_line(size = 1) +
  geom_point(size = 3) +
  geom_text(data = student_withdrawn_ratio %>% filter(code_presentation == "2013/02"), aes(label = code_module, x = 0.8), fontface = "bold", size = 3, color = "gray60") +
  geom_text(data = student_withdrawn_ratio %>% filter(code_presentation == "2013/02",
                                                      code_module %in% c("Curso A", "Curso G")), aes(label = code_module, x = 0.8), fontface = "bold", size = 3, color = "#12A661") +
  geom_text(data = student_withdrawn_ratio %>% filter(code_presentation == "2014/10"), aes(label = code_module, x = 4.2), color = "gray60", size = 3.5, fontface = "bold") +
  geom_text(data = student_withdrawn_ratio %>% filter(code_presentation == "2014/10",
                                                      code_module == "Curso G"), aes(label = code_module, x = 4.2), color = "#12A661", size = 3.5, fontface = "bold") +
  geom_text(data = student_withdrawn_ratio %>% filter(code_presentation == "2014/02",
                                                      code_module == "Curso A"), aes(label = code_module, x = 3.2), color = "#12A661", size = 3.5, fontface = "bold") +
  scale_color_manual(values = c("gray80", "#12A661")) +
  theme_minimal() +
  guides(color = FALSE) +
  theme(panel.grid.major.y = element_blank(),
        panel.grid.minor.y = element_blank(),
        panel.grid.minor.x = element_blank(),
        text = element_text(size = 15)) +
  labs(
    x = "Data de Oferta dos Cursos",
    y = "Taxa de Desistência"
  )

```

```{r pass_ratio, fig.height=6, fig.width=8}
# taxa de aprovados
student_prop_4 <- student_info %>%   
  filter(final_result == "Pass") %>% 
  mutate(code_presentation = factor(code_presentation, 
                                    levels = c("2013J", "2013B", "2014J", "2014B"))) %>% 
  group_by(code_presentation,code_module) %>% 
  summarise(count_2 = n()) %>% 
  ungroup() %>% 
  select(count_2)

student_pass_ratio <- bind_cols(student_prop, student_prop_4) %>% 
  mutate(prop = count_2/count) %>% 
  select(code_presentation, code_module, prop) %>% 
  mutate(code_presentation = factor(code_presentation, 
                                    levels = c("2013J", "2013B", "2014J", "2014B"),
                                    labels = c("2013/02", "2013/10", "2014/02", "2014/10"))) 

student_pass_ratio %>% 
  ggplot(aes(x = code_presentation,
             y = prop,
             color = code_module == "Curso A",
             group = code_module)) +
  geom_line(size = 1) +
  geom_point(size = 3) +
  geom_text(data = student_pass_ratio %>% filter(code_presentation == "2013/02"), aes(label = code_module, x = 0.8), fontface = "bold", size = 3, color = "gray60") +
  geom_text(data = student_pass_ratio %>% filter(code_presentation == "2013/02",
                                                      code_module == "Curso A"), aes(label = code_module, x = 0.8), fontface = "bold", size = 3, color = "#12A661") +
  geom_text(data = student_pass_ratio %>% filter(code_presentation == "2014/10"), aes(label = code_module, x = 4.2), color = "gray60", size = 3.5, fontface = "bold") +
  geom_text(data = student_pass_ratio %>% filter(code_presentation == "2014/02",
                                                      code_module == "Curso A"), aes(label = code_module, x = 3.2), color = "#12A661", size = 3.5, fontface = "bold") +
  scale_color_manual(values = c("gray80", "#12A661")) +
  theme_minimal() +
  guides(color = FALSE) +
  theme(panel.grid.major.y = element_blank(),
        panel.grid.minor.y = element_blank(),
        panel.grid.minor.x = element_blank(),
        text = element_text(size = 15)) +
  labs(
    x = "Data de Oferta dos Cursos",
    y = "Taxa de Aprovação"
  )

```

## Quantidade de Estudantes por Gênero

Os dados mostram uma população predominantemente feminina em 2 cursos específicos: **Curso B e Curso G**. Em todas os outros temos mais homens participando dos cursos. Tal aderência pode ter relação com características intrínsecas dos respectivos cursos.

```{r, echo=FALSE, fig.height=4, fig.width=10}
# quantidade de estudantes por sexo
student_prop_gender <- student_info %>% 
  mutate(code_presentation = factor(code_presentation, 
                                    levels = c("2013J", "2013B", "2014J", "2014B"),
                                    labels = c("2013/02", "2013/10", "2014/02", "2014/10"))) %>%
  mutate(gender = factor(gender,
                         levels = c("F", "M"),
                         labels = c("Feminino", "Masculino"))) %>% 
  group_by(code_presentation, code_module, gender) %>% 
  summarise(count = n()) %>% 
  ungroup()

student_prop_gender %>%
  ggplot(aes(x = code_presentation,
             y = count,
             fill = gender)) +
  geom_col(position = "dodge") +
  facet_wrap(~code_module) +
  scale_fill_manual(values = c("#12A661", "#014034")) +
  theme_minimal() +
  theme(panel.grid.major.y = element_blank(),
        panel.grid.minor.y = element_blank(),
        panel.grid.minor.x = element_blank()) +
  labs(
    x = "Data de Oferta dos Cursos",
    y = "Quantidade de Estudantes",
    fill = "Gênero"
  )

```

## Distribuições dos Scores Finais

.left[Após ter visualizado no slide 5 a média dos scores finais, é interessante observar como foi a distribuição de notas ao longo do tempo e por curso.]

.left[O que observa-se é um comportamento diferenciado em 2 cursos (**<span style="color:#12A661">Curso B e Curso G</span>**). Ambos possuem um pico de estudantes com performance muito elevada **(acima de 90 pontos)**.]

```{r, fig.height=4, fig.width=10}
# perfil de destribuição dos scores

assem_demog_info_v1_fct_tbl <- assem_demog_info_v1_tbl %>% 
  mutate(code_presentation = factor(code_presentation, 
                                    levels = c("2013J", "2013B", "2014J", "2014B"),
                                    labels = c("2013/02", "2013/10", "2014/02", "2014/10")))

assem_demog_info_v1_fct_tbl %>% 
  ggplot(aes(x = score,
             y = fct_rev(code_presentation),
             fill = code_module %in% c("Curso B", "Curso G"))) + 
  geom_density_ridges(gradient_lwd = 1., size = .2) +
  scale_fill_manual(values = c("gray90", "#12A661")) +
  facet_wrap(~code_module) +
  scale_x_continuous(expand = c(0, 0)) +
  theme_minimal() +
  theme(panel.grid.major.y = element_blank(),
        panel.grid.minor.y = element_blank(),
        panel.grid.minor.x = element_blank()) +
  labs(
    x = "Scores",
    y = "Data de Oferta dos Cursos"
  ) +
  guides(fill = FALSE)

```

## Distribuições dos Scores Finais

Também é possível notar que todos os cursos mantém um perfil característico de distribuição dos scores ao longo do tempo. Tal fator nos leva a acreditar que existe uma manuntenção da forma como os cursos vem sendo trabalhados e também uma manuntenção do perfil de aluno que normalmente opta por cada curso.

```{r, fig.height=4, fig.width=10}
# perfil de destribuição dos scores
assem_demog_info_v1_fct_tbl <- assem_demog_info_v1_tbl %>% 
  mutate(code_presentation = factor(code_presentation, 
                                    levels = c("2013J", "2013B", "2014J", "2014B"),
                                    labels = c("2013/02", "2013/10", "2014/02", "2014/10")))

assem_demog_info_v1_fct_tbl %>% 
  ggplot(aes(x = score,
             y = fct_rev(code_presentation),
             fill = stat(x))) + 
  geom_density_ridges_gradient(gradient_lwd = 1., size = .2) +
  facet_wrap(~code_module) +
  scale_x_continuous(expand = c(0, 0)) +
  scale_fill_gradient(high = "#18593B", low = "#12A661") +
  theme_minimal() +
  theme(panel.grid.major.y = element_blank(),
        panel.grid.minor.y = element_blank(),
        panel.grid.minor.x = element_blank()) +
  labs(
    x = "Scores",
    y = "Data de Oferta dos Cursos"
  ) +
  guides(fill = FALSE)

```


## Distribuição da Taxa de Acesso à Plataforma

Aqui nós precisamos da uma olhada numa base que ainda não havia sido trabalhada, a `student_vle`. Esse dataset contém mais de 10M de observações de registro de cada estudante na plataforma online, onde foi registrado a quantidade de clicks e a data.

A data aqui está registrada em dias, sendo dia 0 o dia de início do curso e dias negativos dias anteriores ao início do curso.

Como a plataforma online da OU oferece grande quantidade de materiais, e toda interação online é registrada no banco de dados, pode ser útil observar se existe diferença entre os estudantes de **alto desempenho** (High), apresentado no gráfico abaixo, e os demais.


```{r, fig.height=4.5, fig.width=11}
clicks_students_period <- student_vle %>% 
  group_by(code_presentation, id_student) %>% 
  summarise(clicks = sum(sum_click)) %>% 
  ungroup()

# data about the highest scores students
# Este procedimento usa muita memória, então eu salvei o csv final
# resultado desse procedimento.

prop_join <- function(high_score_students) {

  student_vle_interation <- high_score_students %>%
    select(-id_assessment, -date_submitted, -is_banked, -num_of_prev_attempts, -studied_credits, -disability, -assessment_type, -assessment_date, -module_presentation_length) %>%
    left_join(clicks_students_period, by = "id_student")

  student_clicks <- student_vle_interation %>%
    group_by(code_presentation.y, id_student) %>%
    summarise(quantity = sum(clicks)) %>%
    ungroup()

  student_total_period <- student_vle_interation %>%
    distinct(code_presentation.y, id_student) %>%
    group_by(code_presentation.y) %>%
    summarise(count = n()) %>%
    ungroup() %>%
    drop_na()

  ratio_click_student <- student_clicks %>%
    left_join(student_total_period, by = "code_presentation.y") %>%
    mutate(prop = quantity / count) %>%
    select(-quantity, -count)


  remove(student_vle_interation, student_clicks, student_total_period)

  return(ratio_click_student)

}

# high_score_students
high_score_students <- assem_demog_info_v1_tbl %>%
  distinct(id_student, .keep_all = TRUE) %>% 
  filter(score > 90)

# median_score_students
median_score_students <- assem_demog_info_v1_tbl %>%
  distinct(id_student, .keep_all = TRUE) %>% 
  filter(between(score, 50, 90))

# low_score_students
low_score_students <- assem_demog_info_v1_tbl %>%
  distinct(id_student, .keep_all = TRUE) %>% 
  filter(between(score, 0, 50))


ratio_high <- prop_join(high_score_students)
ratio_medium <- prop_join(median_score_students)
ratio_low <- prop_join(low_score_students)

ratio_high_fct <- ratio_high %>% 
  mutate(code_presentation = factor(code_presentation.y, 
                                    levels = c("2013J", "2013B", "2014J", "2014B"),
                                    labels = c("2013/02", "2013/10", "2014/02", "2014/10")))

ratio_medium_fct <- ratio_medium %>% 
  mutate(code_presentation = factor(code_presentation.y, 
                                    levels = c("2013J", "2013B", "2014J", "2014B"),
                                    labels = c("2013/02", "2013/10", "2014/02", "2014/10")))

ratio_low_fct <- ratio_low %>% 
  mutate(code_presentation = factor(code_presentation.y, 
                                    levels = c("2013J", "2013B", "2014J", "2014B"),
                                    labels = c("2013/02", "2013/10", "2014/02", "2014/10")))

ratio_high_fct %>%
  drop_na() %>%
  ggplot(aes(x = prop, y = fct_rev(code_presentation))) +
  geom_point(shape = "|", size = 8, alpha = .1, color = "#165914") +
  geom_density_ridges(scale = .8, alpha = .8, fill = "#12A661", color = FALSE) +
  theme_minimal() +
  theme(panel.grid.major.y = element_blank(),
        panel.grid.minor.y = element_blank(),
        panel.grid.minor.x = element_blank()) +
  labs(
    x = "Taxa de Acesso à Plataforma",
    y = "Data de Oferta dos Cursos"
  )

```


## Distribuição da Taxa de Acesso à Plataforma

Abaixo estão as distribuições do acessso de estudantes que tiveram **scores entre 50 e 90** (Medium). Observando o eixo da taxa de acesso à plataforma, vemos que a mesma é muito baixa quando comparada com os estudantes de alto desempenho.

```{r, fig.height=4.5, fig.width=11}
ratio_medium_fct %>% 
  drop_na() %>%
  ggplot(aes(x = prop, y = fct_rev(code_presentation))) +
  geom_point(shape = "|", size = 8, alpha = .1, color = "#165914") +
  geom_density_ridges(scale = .8, alpha = .8, fill = "#12A661", color = FALSE) +
  theme_minimal() +
  theme(panel.grid.major.y = element_blank(),
        panel.grid.minor.y = element_blank(),
        panel.grid.minor.x = element_blank()) +
  labs(
    x = "Taxa de Acesso à Plataforma",
    y = "Data de Oferta dos Cursos"
  )
```

## Distribuição da Taxa de Acesso à Plataforma

Abaixo estão os estudantes que foram reprovados, pois tiveram um **score menor que 50** (Low). Observa-se que mesmo sendo reprovados eles obtiveram uma taxa de acesso não tão distante dos estudantes de alto desempenho. O que leva acreditar que sua reprovação pode ser consequência de um outro fator.

```{r, fig.height=4.5, fig.width=11}
ratio_low_fct %>% 
  drop_na() %>% 
  ggplot(aes(x = prop, y = fct_rev(code_presentation))) +
  geom_point(shape = "|", size = 8, alpha = .1, color = "#165914") +
  geom_density_ridges(scale = .8, alpha = .8, fill = "#12A661", color = FALSE) +
  theme_minimal() +
  theme(panel.grid.major.y = element_blank(),
        panel.grid.minor.y = element_blank(),
        panel.grid.minor.x = element_blank()) +
  labs(
    x = "Taxa de Acesso à Plataforma",
    y = "Data de Oferta dos Cursos"
  )

```


## Média da Taxa de Acesso à Plataforma

Após ter uma visão geral do comportamento do acesso à plataforma entre diferentes perfis de estudantes, fica claro ao ver as médias que quem mais acessa os recursos oferecidos pela OU são os estudantes de alto desempenho. Também é possível ver que nos períodos de menor carga horária tem-se um aumento na taxa de acesso.

```{r, fig.height=4, fig.width=8}
# tabela com stats descritivas

desc_stats_low <- ratio_low %>% 
  mutate(group = "Low") %>% 
  group_by(code_presentation.y, group) %>% 
  summarise(avg = mean(prop, na.rm = TRUE),
            sd = sd(prop, na.rm = TRUE),
            med = median(prop, na.rm = TRUE)) %>% 
  ungroup()

desc_stats_medium <- ratio_medium %>% 
  mutate(group = "Medium") %>% 
  group_by(code_presentation.y, group) %>% 
  summarise(avg = mean(prop, na.rm = TRUE),
            sd = sd(prop, na.rm = TRUE),
            med = median(prop, na.rm = TRUE)) %>% 
  ungroup()

desc_stats_high <- ratio_high %>% 
  mutate(group = "High") %>% 
  group_by(code_presentation.y, group) %>% 
  summarise(avg = mean(prop, na.rm = TRUE),
            sd = sd(prop, na.rm = TRUE),
            med = median(prop, na.rm = TRUE)) %>% 
  ungroup()


desc_stats <- bind_rows(desc_stats_low, desc_stats_high, desc_stats_medium) %>% 
  drop_na() %>% 
  mutate(code_presentation.y = factor(code_presentation.y, 
                                    levels = c("2013J", "2013B", "2014J", "2014B"),
                                    labels = c("2013/02", "2013/10", "2014/02", "2014/10")))

desc_stats %>% 
  ggplot(aes(x = code_presentation.y,
             y = avg,
             color = group,
             group = group)) +
  geom_line(size = 2) +
  geom_point(size = 4) +
  geom_text(data = desc_stats %>% filter(code_presentation.y == "2013/02"), aes(label = group, x = 0.8), fontface = "bold", size = 4) +
  geom_text(data = desc_stats %>% filter(code_presentation.y == "2014/10"), aes(label = group, x = 4.2), fontface = "bold", size = 4) +
  scale_color_manual(values = c("#216125", "#529E36", "#ACE058")) +
  theme_minimal() +
  guides(color = FALSE) +
  theme(panel.grid.major.y = element_blank(),
        panel.grid.minor.y = element_blank(),
        panel.grid.minor.x = element_blank()) +
  labs(
    x = "Data de Oferta dos Cursos",
    y = "Média da Taxa de Acesso à Plataforma"
  )

```


```{r, include=FALSE}
# boxplots

ratio_high %>% 
  ggplot(aes(x = prop,  y = code_presentation.y)) +
  geom_boxplot()

ratio_medium %>% 
  ggplot(aes(x = prop,  y = code_presentation.y)) +
  geom_boxplot()

ratio_low %>% 
  ggplot(aes(x = prop,  y = code_presentation.y)) +
  geom_boxplot()

```

## Perfil dos Acessos à Plataforma

No gráfico seguinte é visto o acesso à plataforma relacionado aos dados ao longo da duração do curso no eixo horizontal (em dias), e em conjunto com os cursos e o respectivo período.

```{r, fig.height=4.5, fig.width=11}
# verificando período de acesso do low
student_click_w_date <- student_vle %>% 
  group_by(code_presentation, code_module, id_student, date) %>% 
  summarise(clicks = sum(sum_click, na.rm = TRUE)) %>% 
  ungroup()

prop_period_join <- function (ratio_high_fct) {
  
  access_period <- ratio_high_fct %>% 
    select(-prop, -code_presentation.y) %>% 
    left_join(student_click_w_date, by = "id_student")
  
  access_period_clicks <- access_period %>% 
    mutate(date = as.factor(date)) %>% 
    group_by(code_presentation.y, code_module, date) %>% 
    summarise(total_clicks = sum(clicks, na.rm = TRUE)) %>% 
    ungroup() %>% 
    mutate(code_presentation.y = factor(code_presentation.y, 
                                      levels = c("2013J", "2013B", "2014J", "2014B"),
                                      labels = c("2013/02", "2013/10", "2014/02", "2014/10")))
  
  
}

period_access_high <- prop_period_join(ratio_high_fct)
period_access_medium <- prop_period_join(ratio_medium_fct)
period_access_low <- prop_period_join(ratio_low_fct)

period_acess_geral <- bind_rows(period_access_low, period_access_medium, period_access_high)

g1 <- period_acess_geral %>% 
  drop_na() %>% 
  ggplot(aes(x = date,
             y = total_clicks)) +
  geom_col(alpha = .3) +
  geom_smooth(data = period_acess_geral %>% drop_na() %>%  mutate(date = as.numeric(date)), 
              mapping = aes(x = date, y = total_clicks),
              span = .07,
              size = .7,
              se = FALSE,
              color = "#12A661") +
  scale_x_discrete(breaks = c(-10, 50, 100, 150, 200, 250, 295)) +
  facet_grid(code_module ~ code_presentation.y, scales = "free_y") +
  theme_minimal() +
  guides(color = FALSE) +
  theme(panel.grid.major.y = element_blank(),
        panel.grid.minor.y = element_blank(),
        panel.grid.minor.x = element_blank()) +
  labs(
    x = "Período de Duração do Curso (dias)",
    y = "Quantidade de Registros de Acesso à Plataforma"
  )

g1

```

## Perfil dos Acessos à Plataforma

Veja que a **<span style="color:#12A661">linha de tendência</span>**  apresenta diferentes picos durante um determinado período. Esses picos são referentes aos períodos das avaliações, sugerindo que os estudantes acessam mais os recursos quando se aproxima das datas das avaliações.

```{r, fig.height=4.5, fig.width=11}
g1
```


## Características por Região

Observa-se insights interessantes sobre a localização desses estudantes. No **Sul do Reino Unido** está localizado a **<span style="color:#12A661">maior parcela</span>** dos estudantes que estiveram matriculados na OU e em segundo lugar a Escócia.

Também nota-se que existe maior número de homens do que mulheres, aproximadamente **36% a mais**.

Vemos que a maior fatia dos estudantes possuem entre **0 e 35 anos**, e novamente o Sul e a Escócia concentra maior parcela.]


```{r, out.height="100%", out.height="100%", fig.align="center"}
# alterando nomes das regiões pelo nome correto
assem_demog_info_v2_tbl <- assem_demog_info_v1_tbl %>% 
  mutate(region = case_when(region == "East Anglian Region" ~ "East of England",
                            region == "East Midlands Region" ~ "East Midlands (England)",
                            region == "Ireland" ~ "Northern Ireland",
                            region == "London Region" ~ "London",
                            region == "North Region" ~ "North East (England)",
                            region == "North Western Region" ~ "North West (England)",
                            region == "South East Region" ~ "South East (England)",
                            region == "South West Region" ~ "South West (England)",
                            region == "West Midlands Region" ~ "West Midlands (England)",
                            region == "Yorkshire Region" ~ "Yorkshire and The Humber",
                            TRUE ~ region)) %>% 
  filter(region != "South Region")

# Os dados consideram apenas um Sul em algumas categorizações
# Aqui iremos dividir em 50% para South East e 50% para South West

assem_demog_info_v3_south50_tbl <- assem_demog_info_v1_tbl %>% 
  filter(region == "South Region") %>% 
  slice_head(n = 10000) %>% 
  mutate(region = case_when(region == "South Region" ~ "South East (England)",
                            TRUE ~ region))

assem_demog_info_v3_south100_tbl <- assem_demog_info_v1_tbl %>% 
  filter(region == "South Region") %>% 
  slice_tail(n = 10883) %>% 
  mutate(region = case_when(region == "South Region" ~ "South West (England)",
                            TRUE ~ region))

# dataset a ser utilizado
assem_demog_info_v3_tbl <- bind_rows(assem_demog_info_v2_tbl, assem_demog_info_v3_south50_tbl, assem_demog_info_v3_south100_tbl) %>% 
  mutate(gender = factor(gender,
                         levels = c("F", "M"),
                         labels = c("Feminino", "Masculino"))) %>% 
  mutate(age_band = factor(age_band, 
                           levels = c("0-35", "35-55", "55<="),
                           labels = c("0 à 35 anos",
                                      "35 à 55 anos",
                                      "maior que 55 anos")))


# para trabalhar com mapas, iremos utilizar um tipo de arquivo chamado shapefiles
# o mesmo pode ser encontrado na internet: LINK
uk_map <- read_sf("data/shapefile/NUTS_Level_1__January_2018__Boundaries-shp/NUTS_Level_1__January_2018__Boundaries.shp")

uk_map_filter_quantity_students <- assem_demog_info_v3_tbl %>% 
  count(region) %>% 
  inner_join(uk_map, by = c("region" = "nuts118nm"))

uk_map_filter_gender <- assem_demog_info_v3_tbl %>% 
  group_by(region, gender) %>% 
  summarise(n = n()) %>% 
  ungroup() %>% 
  inner_join(uk_map, by = c("region" = "nuts118nm"))

plot_map_by_category <- function(data, var) {
  
  # expressão não avaliada
  var_exrp <- enquo(var)
  
  # agrupando pela variável de interesse
  uk_map_filter <- data %>% 
  group_by(region, !!var_exrp) %>% 
  summarise(n = n()) %>% 
  ungroup() %>% 
  inner_join(uk_map, by = c("region" = "nuts118nm"))
  
  # retorna um objeto ggplot
  ggplot() +
    geom_sf(data = uk_map_filter, aes(geometry = geometry, 
                                      fill = n, 
                                      text = str_glue("{region}
                                                      {n} Estudantes")), 
            size = .4) +
    facet_wrap(as.formula(paste("~", var_exrp))) +
    scale_fill_gradient(high = "#12A661", low = "#F2F78F") +
    theme_minimal() +
    guides(fill = FALSE) +
    theme(panel.grid = element_blank(),
          axis.title.x = element_blank(),
          axis.text.x = element_blank(),
          axis.text.y = element_blank())
  
}

interactive_plot_gender <- assem_demog_info_v3_tbl %>%
plot_map_by_category(var = gender) %>%
  plotly::ggplotly(tooltip = "text", width=500, height=300) %>%
  style(hoveron = "text")

interactive_plot_ageband <- assem_demog_info_v3_tbl %>%
plot_map_by_category(var = age_band) %>%
  plotly::ggplotly(tooltip = "text", width=500, height=300) %>%
  style(hoveron = "text")

```


## Auxiliando na Tomada de Decisão!

- Pode ser interessante um replanejamento dos cursos de menor duração, e assim tentar diminuir a taxa de reprovação nos respectivos períodos.

- Alguns cursos precisam ser estudadas em mais detalhes: 
  - Cursos B e G: Entender quais fatores são mais determinantes para as mulheres optarem por esses cursos. 
  - Curso A: Avaliar quais parâmetros fazem este curso ter altas taxas de aprovação, e assim tentar replicar para outros cursos.]


## Auxiliando na Tomada de Decisão!

- Os dados mostram que existe maior acesso à plataforma por estudantes de alto desempenho. Sendo assim, pode ser importante o incentivo mais efetivo ao uso da plaforma online.

- Os perfis de acesso à plataforma mostram picos de acesso ao longo de um determinado periodo e curso. Esses perfis podem ser importantes para o time de Data Science prever a demanda de acesso à plataforma, evitando assim quedas no servidor devido ao aumento tráfego.

- Algumas ações de marketing podem ser importantes para promover avanço nos negócios:
 - Promover o curso em outras regiões do Reino Unido, além do Sul e da Escócia, pois esses concentram maior parte dos estudantes.
 - Promover os cursos para pessoas de faixa-etária acima dos 35 anos, assim como para o público feminino.


### [LinkedIn](https://www.linkedin.com/in/lucianobatistads/)

### [GitHub](https://github.com/LucianoBatista)

### [Blog](https://lobdata.com.br/)

### [Fonte dos dados](https://www.nature.com/articles/sdata2017171)

